臺灣臺南地方法院民事裁定
110年度聲字第175號
聲  請  人  康文彬律師
相  對  人  蔡幸烝  
上列聲請人經本院裁定選任為110年度訴字第27號撤銷信徒大會
決議事件中被告臺南市新營區興隆寺之特別代理人，聲請酌定特
別代理人酬金，本院裁定如下：
    主    文
聲請人為臺南市○○區○○○○○○○000○○○○○00號撤銷
信徒大會決議事件特別代理人之第一審訴訟酬金核定為新臺幣3
萬元。
相對人應墊付聲請人前項特別代理人之律師酬金。
    理    由
一、按法院或審判長依法律規定，為當事人選任律師為特別代理
    人或訴訟代理人者，其律師之酬金由法院或審判長酌定之；
    前項酬金及第466條之3第1項之酬金為訴訟費用之一部，其
    支給標準，由司法院參酌法務部及中華民國律師公會全國聯
    合會意見定之，民事訴訟法第77條之25定有明文。又選任特
    別代理人所需費用，及特別代理人代為訴訟所需費用，得命
    聲請人墊付，復為民事訴訟法第51條第5項所明定。再按法
    院裁定律師酬金，應斟酌案情之繁簡、訴訟之結果及律師之
    勤惰，於下列範圍內為之。但律師與當事人約定之酬金較低
    者，不得超過其約定：㈠民事財產權之訴訟，於訴訟標的金
　　額或價額百分之3以下。但最高不得逾新臺幣（下同）50萬
　　元。㈡民事非財產權之訴訟，不得逾15萬元；數訴合併提起
　　者，不得逾30萬元；非財產權與財產權之訴訟合併提起者，
　　不得逾50萬元，亦為法院選任律師及第三審律師酬金核定支
　　給標準第4條第1項所明定。
二、聲請意旨略以：聲請人前經本院109年度聲字第201號裁定選
    任為臺南市新營區興隆寺之特別代理人，現該案第一審訴訟
　　程序已經終結，爰聲請准予酌定特別代理人之第一審律師酬
　　金等語。
三、經查：本院受理110年度訴字第27號撤銷信徒大會決議事件
　　，相對人起訴時聲請為臺南市新營區興隆寺選任特別代理人
　　，經本院於民國109年11月27日裁定選任聲請人為臺南市新
　　營區興隆寺之特別代理人；又上開訴訟事件已於110年9月22
    日言詞辯論終結，並於110年10月6日宣判等情，業據本院調
    取上開案卷查閱無訛，是聲請人聲請核定本件特別代理人酬
　　金，於法並無不合。爰審酌法院選任律師及第三審律師酬金
　　核定支給標準第4條第1項第1款、財政部訂定「稽徵機關核
　　算一０九年度執行業務者收入標準」第1項第1款：律師於民
　　事訴訟每一程序在直轄市及市（即原省轄市）為4萬元，及
　　本件訴訟事件之案情尚非繁雜，聲請人於擔任特別代理人期
　　間曾親自出庭5次，並分別於110年1月29日提出民事答辯狀
　　、同年2月4日提出民事爭點整理狀及同年9月7日提出民事表
　　達意見狀共三份等情，爰酌定本件特別代理人之報酬為3萬
　　元，並命相對人先為墊付。
四、依民事訴訟法第51條第5項、第77條之25第1項，裁定如主文
    。 
中　　華　　民　　國　　110 　年　　10　　月　　28　　日
                    民事第四庭  法  官　張家瑛
右為正本係照原本作成。
如對本裁定抗告須於裁定送達後十日內向本院提出抗告狀，並應
繳納抗告費新台幣一千元。
中　　華　　民　　國　　110 　年　　10　　月　　28　　日
                                書記官 郭倢妮